# ppp项目现金流

提问人：PIqiubaby 时间：2021-12-21 09:21:53
请教陈版主，根据会计准则解释 14 号金融资产模式下ppp项目建设期的投入现金流列示为经营活动现金流。那么金融资产模式下ppp项目经营期收到政府可用性补贴中本金部分和利息部分的现金流该怎么列示？

回答人：chenyiwei
金融资产模式下ppp项目经营期收到政府可用性补贴中本金部分的现金流也属于经营活动（如按总额法确认收入成本的，则为销售商品、提供劳务收到的现金；如采用净额法的，则为收到其他与经营活动有关的现金）。利息部分作为投资活动（收到其他与投资活动有关的现金）。